# 分公司所得税及所得税费用问题

提问人：天涯 119 时间：2012-06-17 14:18:21
该分公司为独立核算分公司，总公司与分公司不在同一市，但在同一省内；经税务机关同意，由其总公司统一缴纳所得税。
1 、在此情况下，如分公司单体产生正数应纳税所得额，是否仍需依据该应纳税所得额计提所得税，并在利润表中列示所得税费用？
会计上，如何考虑总公司统一缴纳的问题？
2 、如分公司单体产生负值应纳税所得额，且预期未来能取得足够的正值应纳税所得额，是否应依据该负值应纳税所得额，确认递延科金？如何考虑总公司统一缴纳的问题？
先谢过各位版主、各位神人。

回答人：chenyiwei
由于分公司并非独立的纳税人，因此其报表中的所得税事项处理并无统一规定，一般应在附注的编制基础部分中对此作出界定和说明。 如果是为了完整地衡量和评价该分公司作为一个独立主体的盈利能力，则比较好的做法是将该分公司视同一个独立纳税主体，按照其自身的税务状况进行当期所得税和递延所得税的确认和计量。